【裁判字號】    97,抗,350
【裁判日期】    970328
【裁判案由】    訴訟救助
【裁判全文】
臺灣高等法院民事裁定                   97年度抗字第350號
抗   告   人  鄒沛妤即鄒騰.
兼法定代理人  謝純雅即鄒騰國.
訴訟  代理人  胡峰賓律師
上列抗告人因與吉泰企業股份有限公司等間損害賠償事件，聲請
訴訟救助， 對於中華民國97年1月25日臺灣臺北地方法院97年度
救字第28號裁定，提起抗告，本院裁定如下：
    主  文
抗告駁回。
抗告訴訟費用由抗告人負擔。
    理  由
一、本件原抗告人鄒騰國 於提起抗告後之民國97年2月22日死亡
    ，業據其繼承人鄒沛妤、謝純雅聲明承受訴訟，有相驗屍體
    證明書、戶籍謄本等件附卷為憑（見本院卷第19、22、23頁
    ），經核並無不合，應予准許，合先敘明。
二、按當事人因無資力支出訴訟費用而聲請訴訟救助者，關於請
    求救助之事由，應提出能即時調查之證據，以釋明之，此觀
    民事訴訟法第109條第2項、 第284條之規定自明。又當事人
    無資力支出訴訟費用者，法院應依聲請，以裁定准予訴訟救
    助， 固為民事訴訟法第107條所明定，惟該條所謂之無資力
    ，係指窘於生活，且缺乏經濟信用者而言。
三、本件抗告人之被繼承人鄒騰國以其對相對人吉泰企業股份有
    限公司等提起損害賠償事件訴訟，已經財團法人法律扶助基
    金會臺北分會（下稱法扶臺北分會）准予扶助，依法律扶助
    法第62條規定，法院應准予訴訟救助等情，向原法院聲請訴
    訟救助，並提出法扶臺北分會准予扶助之審查表、申請人資
    力審查詢問表等件為憑（見原法院卷第3-20頁）。嗣經原法
    院駁回其聲請後，鄒騰國於本院審理期間死亡，由抗告人承
    受訴訟並續行程序，是本件有無訴訟救助之事由，即應視抗
    告人是否為無資力而定。經查，抗告人謝純雅95年度薪資及
    獎金所得計124,546元，另有土地4筆、田賦、汽車等計財產
    總額計1,688,058元， 有稅務電子閘門財產所得調件明細表
    附卷可證 (見本院卷第34-36頁)，而抗告人於原法院應繳裁
    判費為13,979元，衡情尚難認抗告人窘於生活，且缺乏經濟
    信用者而無資力支出訴訟費用，依據首開說明，其訴訟救助
    之聲請即無從准許。雖抗告人業經法扶臺北分會准予法律扶
    助在案，惟其主張無資力支出訴訟費用情事難認為真實，已
    如前述，依法律扶助法第62條但書之規定，本院自不因該分
    會准抗告人法律扶助，即應准其訴訟救助之聲請。從而，原
    裁定駁回其聲請，並無不合。抗告意旨，猶執陳詞，指摘原
    裁定不當，聲明廢棄，非有理由。
四、據上論結，本件抗告為無理由，爰裁定如主文。
中    華    民    國    97    年    3     月    28    日
                    民事第十一庭
                        審判長法  官   鄭雅萍
                              法  官   徐福晉
                              法  官   詹文馨
正本係照原本作成。
本裁定除以適用法規顯有錯誤為理由，並經本院許可外，不得再
抗告。如提起再抗告，應於收受後10日內委任律師為訴訟代理人
向本院提出再抗告狀。並繳納再抗告費新台幣１千元。
中    華    民    國    97    年    3     月    31    日
                              書記官   周淑靜


司法院資訊處製作；財團法人民間司法改革基金會備份。
